# 本期新设子公司，合并现金流期初列报问题

提问人：cloud1011 时间：2019-05-14 21:14:04
请教陈版主：
甲公司上期是单体报表，本期新设一家全资子公司，那么本期合并财务报表期初数为 0 ，在合并 CF 里，母公司期初的现金应该列在哪里？如果列在【加：期初现金及现金等价物余额】，会导致期初无法勾稽，如果不列，期末现金等价物又与 BS 货币资金不等。。。

回答人：chenyiwei
似乎也只能 “列在【加：期初现金及现金等价物余额】”，因为这并不是本期发生额。对于与合并资产负债表的勾稽差异问题，另外以文字方式在附注中补充说明。